【裁判字號】    98,易,2798
【裁判日期】    990121
【裁判案由】    竊盜
【裁判全文】
臺灣板橋地方法院刑事判決              98年度易字第2798號
公  訴  人  臺灣板橋地方法院檢察署檢察官
被      告  甲○○
上列被告因竊盜案件，經檢察官提起公訴（98年度偵字第25536
號），本院判決如下：
    主  文
甲○○竊盜，處拘役拾日，如易科罰金，以新臺幣壹仟元折算
壹日。
    事  實
一、甲○○意圖為自己不法之所有，基於竊盜之犯意，於民國98
    年8 月18日14時41分許，在臺北縣林口鄉○○路262 號之中
    華電信林口服務站所設之手機展示櫃檯前，與不知情之友人
    褚乞一同向櫃員乙○○購買三星牌L768型號之紅色手機1 支
    ，並申辦中華電信之行動電話門號後，見櫃員乙○○為其處
    理行動電話門號申辦事宜之際，趁櫃員乙○○及不知情之友
    人褚乞不注意之際，徒手竊取乙○○放置於展示櫃檯前供展
    示所用之三星牌L768型號之銀藍色手機1 支（手機序號：00
    0000000000000 號，價值新臺幣〈下同〉6,000 元），得手
    後隨即將之藏放於身上後，再給付前開所購買之上開紅色手
    機及申辦門號之費用後，即與不知情友人褚乞一同離去。嗣
    經乙○○整理櫃檯上之手機時，發現短少1 支展示用手機，
    隨即調閱櫃內之監視錄影畫面後，發現係遭甲○○取走該支
    手機，即報警處理。
二、案經乙○○訴由臺北縣政府警察局新莊分局報請臺灣板橋地
    方法院檢察署檢察官偵查起訴。
    理  由
一、證據能力：
    本案公訴人所引用之卷證資料（包含人證與文書證據），並
    無證據證明係公務員違背法定程序所取得，又被告以外之人
    於審判外之陳述，經核並無非出於自由意願而為陳述或遭違
    法取證及顯有不可信之情況，再卷內之文書證據，亦無刑事
    訴訟法第159 條之4 之顯有不可信之情況與不得作為證據之
    情形，且被告李秀珠迄本院言詞辯論終結前均未聲明異議，
    依刑事訴訟法第159 條至159 條之5 之規定，均有證據能力
    ，合先敘明。
二、訊據被告矢口否認有何竊盜之犯行，辯稱：伊當時有購買1
    支手機，於離去時，不慎將展示用手機一併帶走，嗣告訴人
    乙○○撥打電話向伊詢問時，伊亦承認手機在伊手上，並表
    示伊有空會返還手機云云。惟查：上揭犯罪事實，業據證人
    即告訴人於警詢及偵查中指訴明確，且有監視錄影翻拍照片
    5 幀及查獲照片1 幀附卷可稽（見偵查卷第20至22、14頁）
    ，觀諸上開監視錄影翻拍照片，可知被告確有於告訴人所服
    務之展示櫃檯上挑選告訴人所展示之手機；再告訴人所遺失
    之展示用手機，確係於告訴人報警處理後，由警員至被告手
    上取回之情，亦經被告於警詢時供明在卷，並有贓物認領保
    管單1 紙佐卷可考（見偵查卷第13頁），足見告訴人之指訴
    ，並非虛詞，堪以採信。被告雖辯稱：伊係不慎帶走手機云
    云，然被告於告訴人發現展示用手機遺失後，經調閱監視錄
    影畫面，確認該手機係遭被告帶走，因而撥打電話向被告要
    求返還手機時，被告竟推稱：現在正在喝酒，有事明天再說
    等語（見偵查卷第8 頁），顯見被告毫無歸還手機之意，況
    被告當時所購買之手機乃係與展示用手機同款式之手機，僅
    係顏色不同乙情，亦經被告於本院審理時自承在卷，衡諸常
    情，被告所購買之手機顏色與展示櫃檯上所擺放之展示用手
    機顏色既大不相同，被告實無於離去時，除帶走所購買之手
    機外，尚一併連同顏色不同之展示用手機一併帶走之理，是
    被告前開所辯，無非事後推卸之詞，難以採信。本案事證明
    確，被告犯行洵堪認定，應依法論科。
三、核被告所為，係犯刑法第320 條第1 項之竊盜罪。爰審酌被
    告不思正當工作以獲取財物，妄想以竊盜手段不勞而獲，其
    觀念偏差，有待矯治，兼衡其智識、品行、所竊財物之價值
    及犯後坦承犯行之態度等一切情狀，量處如主文所示之刑，
    並諭知易科罰金之折算標準，以示懲儆。
據上論斷，應依刑事訴訟法第299 條第1 項前段，刑法第320 條
第1 項、第41條第1 項前段，刑法施行法第1 條之1 第1 項、第
2 項前段，判決如主文。
本案經檢察官高智美到庭執行職務。
中    華    民    國    99    年    1     月    21    日
                  刑事第十九庭  法  官  鄧雅心
以上正本證明與原本無異。
如不服本判決應於收受判決後10日內向本院提出上訴書狀，並應
敘述具體理由。其未敘述上訴理由者，應於上訴期間屆滿後20日
內向本院補提理由書（均須按他造當事人之人數附繕本）「切勿
逕送上級法院」。
                                書記官  王小芬
中    華    民    國    99    年    1     月    21    日
附錄本案論罪科刑法條
中華民國刑法第三百二十條
意圖為自己或第三人不法之所有，而竊取他人之動產者，為竊盜
罪，處五年以下有期徒刑、拘役或五百元以下罰金。
意圖為自己或第三人不法之利益，而竊佔他人之不動產者，依前
項之規定處斷。
前二項之未遂犯罰之。

司法院資訊處製作；財團法人民間司法改革基金會備份。
